臺灣臺南地方法院刑事判決　　　　　　　94年度訴字第1256號
公　訴　人　臺灣臺南地方法院檢察署檢察官
被　　　告　甲○○
　　　　　　　　　　（另案
上列被告因違反毒品危害防制條例案件，經檢察官提起公訴（94
年度毒偵字第2053號），被告於本院行準備程序中就被訴犯罪事
實為有罪之陳述，本院合議庭裁定由受命法官獨任行簡式審判程
序，判決如下：
    主  文
甲○○連續施用第一級毒品，處有期徒刑捌月，扣案之第一級毒
品海洛因肆包（合計淨重零點壹捌公克）沒收銷燬之，扣案之毒
品包裝袋肆個（合計重壹點壹公克）、注射針筒壹支均沒收；
又連續施用第二級毒品，處有期徒刑肆月，扣案之第二級毒品甲
基安非他命壹包（實秤毛重零點肆柒柒公克）沒收銷燬之。應執
行有期徒刑拾月，扣案之第一級毒品海洛因肆包（合計淨重零點
壹捌公克）、第二級毒品甲基安非他命壹包（實秤毛重零點肆柒
柒公克）均沒收銷燬之，扣案之毒品包裝袋肆個（合計重壹點
壹公克）、注射針筒壹支均沒收。
    事  實
一、甲○○曾因違反毒品危害防制條例案件，經本院以八十九年
    度毒聲字第一二八七號裁定送勒戒處所觀察、勒戒後，認為
    無繼續施用毒品之傾向，於民國八十九年六月十二日釋放，
    並於同年六月十五日由臺灣臺南地方法院檢察署檢察官以八
    十九年度毒偵字第八００號為不起訴處分。詎甲○○仍未戒
    除毒癮，於前開觀察、勒戒處分執行完畢後五年內，再度基
    於施用第一級毒品海洛因之概括犯意，自九十四年四月間某
    日起至同年八月十日止，連續在臺南縣安定鄉中沙村中崙一
    二五號住處以針筒內加入礦泉水稀釋第一級毒品海洛因後注
    射之方式，施用第一級毒品海洛因多次。其另基於施用第二
    級毒品安非他命之概括犯意，自九十四年一月間某日起至同
    年八月十日止，連續在上址以將安非他命放入吸食器燒烤後
    吸食煙霧之方式，施用第二級毒品安非他命多次。嗣於同年
    八月十日下午一時二十一分許，在臺南市○○區○○路與大
    智街三十巷口，為警當場查獲，並扣得甲○○所有用以注射
    第一級毒品海洛因所用之注射針筒一支、第一級毒品海洛因
    四包（合計淨重０．１８公克，空包裝重１．３１公克）、
    第二級毒品安非他命一包（實秤毛重０．４７７公克）。員
    警對甲○○採尿送驗，在其尿液中驗出嗎啡、安非他命及甲
    基安非他命陽性反應而查知上情。
二、案經臺南市警察局第六分局報請臺灣臺南地方法院檢察署檢
    察官偵查起訴。
    理  由
一、訊據被告甲○○對於上開事實，均坦承不諱，且其尿液經警
    採集送驗結果，確呈嗎啡、安非他命及甲基安非他命陽性反
    應，有送驗尿液及年籍對照表、長榮大學九十四年八月二十
    一日出具之確認報告各一紙（見警卷第二０頁、偵查卷第十
    六頁），而被告為警查獲當時扣得之毒品經分別送請法務部
    調查局、行政院衛生署管制藥品管理局鑑驗結果，送驗白粉
    四包均含第一級第六項毒品海洛因成分，合計淨重０．１８
    公克（空包裝重１．３１公克），而送鑑白色或無色透明結
    晶或結晶性粉末亦檢出第二級毒品甲基安非他命成分，有法
    務部調查局九十四年十月十四日調科一字第２００００５８
    ０５號鑑定通知書、行政院衛生署管制藥品管理局九十四年
    十月七日出具之管檢字第０９４０００９６１５號檢驗成績
    書各一紙（見本院卷第十四至十六、二六頁）在卷可稽，此
    外復有注射針筒一支扣案可資佐證，足見被告之自白與事實
    相符，應可採信，本案事證明確，被告犯行已堪認定。
二、查被告曾因違反毒品危害防制條例案件，經本院以八十九年
    度毒聲字第一二八七號裁定送勒戒處所觀察、勒戒後，認為
    無繼續施用毒品之傾向，於八十九年六月十二日釋放，並於
    同年六月十五日由臺灣臺南地方法院檢察署檢察官以八十九
    年度毒偵字第八００號為不起訴處分，有不起訴處分書、臺
    灣高等法院被告全國前案紀錄表各一份在卷可稽，其於前開
    觀察、勒戒處分執行完畢後五年內再度施用第一級毒品海洛
    因、第二級毒品安非他命，核其所為，係犯毒品危害防制條
    例第十條第一項之施用第一級毒品罪及同條第二項之施用第
    二級毒品罪。被告施用第一級毒品海洛因、第二級毒品安非
    他命前後持有上開毒品之低度行為，俱為其施用之高度行為
    所吸收，不另論罪。被告施用第一級毒品海洛因、第二級毒
    品安非他命多次，其各次施用行為均時間緊接，所犯各係構
    成要件相同之罪，顯均基於概括之犯意反覆為之，俱為連續
    犯，應各依刑法第五十六條之規定，分就其施用第一級毒品
    、施用第二級毒品二罪各論以一罪，並均加重其刑。被告所
    犯連續施用第一級毒品、連續施用第二級毒品二罪，犯意各
    別，行為互殊，應予分論併罰。爰審酌被告沈迷毒品，經觀
    察、勒戒後仍未戒除毒癮，不知戒慎，但犯後坦承犯行，態
    度尚稱良好等一切情狀，分別量處如主文所示之刑，並定其
    應執行之刑，以示懲儆。扣案之第一級毒品海洛因四包（合
    計淨重０．１８公克）、第二級毒品甲基安非他命一包（實
    秤毛重０．４７７公克），暨經鑑驗結果確屬第一、二級毒
    品無誤，已如前述，應依毒品危害防制條例第十八條第一項
    前段沒收銷燬之。扣案之毒品包裝袋四個（合計重１．３１
    公克，業經鑑驗單位將之與內裝之毒品分別秤重，足見兩者
    可相互分離）、注射針筒一支，乃被告所有供施用第一級毒
    品海洛因犯罪所用之物，為被告所自承，應依刑法第三十八
    條第一項第二款宣告沒收。
據上論斷，應依刑事訴訟法第二百九十九條第一項前段、第二百
七十三條之一第一項，毒品危害防制條例第十條第一項、第二項
、第十八條第一項前段，刑法第十一條前段、第五十六條、第三
十八條第一項第二款、第五十一條第五款，判決如主文。
本案經檢察官乙○○到庭執行職務。
中　　華　　民　　國　　94　　年　　12　　月　　14　　日
　　　　　　　　　刑事第十一庭  法　官　周紹武
以上正本證明與原本無異。
如不服本判決，應於判決送達後十日內，向本院提出上訴狀。
　　　　　　　　　　　　　　　　書記官　鄭佩玉
中　　華　　民　　國　　94　　年　　12　　月　　14　　日
附錄本案論罪科刑法條全文：
毒品危害防制條例第十條
施用第一級毒品者，處六月以上五年以下有期徒刑。
施用第二級毒品者，處三年以下有期徒刑。
